臺灣嘉義地方法院民事裁定  100年度補字第280號
原      告  陳文廷
被      告  王振紘
被      告  陳秀蓁
上列當事人間塗銷所有權移轉登記等事件，本院裁定如下：
    主  文
本件訴訟標的之價額核定為新臺幣壹佰拾陸萬伍仟元。
原告應於本裁定送達後七日內向本院繳納第一審裁判費新臺幣壹
萬肆仟伍佰陸拾元，逾期不繳，將駁回其訴。
    理  由
一、原告起訴請求撤銷被告間就坐落嘉義市○○段1545地號、同
    市○○段1177地號、同市○○○段三小段0239地號及0240地
    號土地於民國99年9 月6 日之買賣債權行為，並塗銷於99年
    9 月23日所為所有權移轉登記（物權行為），回復為被告王
    振紘所有。但未據繳納第一審裁判費。
二、按「債權人行使撤銷權之目的，在使其債權獲得清償，故應
    以債權人因撤銷權之行使所受利益為準，原則上以債權人主
    張之債權額，計算其訴訟標的價額；但被撤銷法律行為標的
    之價額低於債權人主張之債權額時，則以該被撤銷法律行為
    標的之價額計算。」有最高法院97年度第1 次民事庭會議決
    議可資參照。本件原告主張被告王振紘負欠其新臺幣（下同
    ）136 萬5 千元，及自86年7 月20日起至清償日止按年息百
    分之二十計算之利息，暨自86年9 月20日起至清償日止，按
    日2,730 元計算之違約金，依民事訴訟法第77條之2  第2項
    規定（即以一訴附帶請求其孳息、損害賠償、違約金或費用
    者，不併算其價額）之意旨，原告主張之債權額應以其本金
    即136 萬5 千元計算。次查原告請求撤銷之前開土地之價額
    合計1,541 萬796 元【計算式：（94×13,068×1/2 ）＋（
    871 ×8,600 ）＋（124 ×26,000×）＋（157 ×26,000）
    】。基此，本件訴訟標的之價額應以原告主張之債權額計算
    ，爰核定本件訴訟標的之價額為136 萬5 千元。
三、次按「因財產權而起訴，其訴訟標的之金額或價額在新臺幣
    十萬元以下部分，徵收一千元；逾十萬元至一百萬元部分，
    每萬元徵收一百元；逾一百萬元至一千萬元部分，每萬元徵
    收九十元；逾一千萬元至一億元部分，每萬元徵收八十元；
    逾一億元至十億元部分，每萬元徵收七十元；逾十億元部分
    ，每萬元徵收六十元；其畸零之數不滿萬元者，以萬元計算
    。」民事訴訟法第77條之13定有明文。本件訴訟標的之價額
    為136 萬5 千元，應徵收第一審裁判費14,563元。茲依民事
    訴訟法第249 條第1 項但書之規定，限原告於收受本裁定送
    達後7 日內補繳，逾期不繳即駁回其訴，特此裁定。
中    華    民    國  100     年    9     月    30    日
                  民事第一庭  法  官  林望民
以上正本證明與原本無異。
如對於本裁定第一項提起抗告，應於裁定送達後10日內向本院提
出抗告狀；其餘裁定不得抗告。
中    華    民    國  100     年    9     月    30    日
                              書記官  吳明蓉